臺灣高等法院臺中分院刑事判決　　　　　　　　　九十二年度上訴字第一八八九號
　　上　訴　人
　　即　被　告　甲○○
　　選任辯護人　蔡本勇律師
右上訴人因懲治走私條例等案件，不服臺灣臺中地方法院九十二年度訴字第一０四四
號中華民國九十二年九月十二日第一審判決（起訴案號：臺灣臺中地方法院檢察署九
十一年度偵字第一０三二五號），提起上訴，本院判決如左：
      主  文
原判決撤銷。
甲○○共同私運管制物品進口逾公告數額，處有期徒刑伍月。
      事  實
一、甲○○係台中縣梧棲鎮○○路○段二一０號「沅亨國際開發有限公司」（下稱沅
    亨公司）之負責人，該公司營業項目包含菸酒批發，其為執行業務之人，明知大
    陸地區產製之酒類於民國（下同）九十年十二月二十七日前仍屬管制進口物品，
    依法不得任意私運進入台灣地區，竟為圖牟利，與乙○○、李景智、張育豐（該
    三人另案由台灣台中地方法院各判處有期徒刑四月及五月，乙○○另諭知緩刑二
    年在案）、及澳門酒廠經理梁志雄基於共同私運管制物品進口之犯意聯絡及行使
    業務登載不實文書之概括犯意聯絡，由乙○○於九十年年初先行前往大陸地區四
    川省春泉酒廠，購得「春泉喜宴酒」樣品數瓶後（酒精濃度三十八度，容量５０
    ０ｍｌ），交予甲○○改貼「沅亨臺灣囍酒」之外包裝，並將產地標示為澳門，
    由李景智負責與澳門酒廠有限公司（下稱澳門酒廠）梁志雄經理接洽，由梁志雄
    從事業務之人，以澳門酒廠名義出具登載不實之發票，連同虛偽之酒類產程、原
    料之資料，由甲○○在「外國菸酒進口申請書」上，以英文登載生產國別為澳門
    、賣方名稱為澳門酒廠等事項，於九十年二月二十日持向台灣省菸酒公賣局（現
    已改制為臺灣菸酒股份有限公司）申請酒類進口而行使前開業務登載不實之文書
    ，足以生損害於台灣省菸酒公賣局對於酒類管理之正確性，嗣台灣省菸酒公賣局
    查核完竣並化驗酒類成分後，即製發「沅亨臺灣囍酒」之輸入許可證及專賣憑證
    ，甲○○見準備工作就緒，乃親自前往大陸地區四川省春泉酒廠，於九十年四月
    十五日訂購「春泉喜宴酒」一萬八千瓶（另加上破損率補償百分之零點五，破損
    率補償按每瓶一二五ｍｌ折算三瓶之數量，扣除實際破損之數量後，進口時為一
    萬八千五百二十八瓶，緝獲時完稅價格為新台幣五十七萬八千三百二十九元），
    約明出廠時酒蓋及外包裝均不打印文字，委由乙○○及張育豐負責與春泉酒廠方
    面結清帳款，及處理自四川省運送酒類至廣東省珠海市拱北海關轉運澳門、監酒
    事宜。而前揭酒類運抵澳門後，僅由澳門酒廠梁志雄經理進行換貼標籤及紙箱包
    裝工作，隨即交船拖運於九十年七月十九日抵達台中港，再由甲○○利用不知情
    之仁信報關股份有限公司職員何淑端，在其業務上作成之進口報單上，以英文登
    載生產國別為澳門、賣方名稱為澳門酒廠等不實事項，於同年月二十三日交予財
    政部台中關稅局報關請求放行而行使之，足以生損害於關稅機關貨物查驗及業務
    管理之正確性，財政部關稅局於查驗完畢後隨即於同年八月間通關放行，利用不
    知情之海運人員共同私運逾公告數額之管制物品進口得逞。嗣因乙○○未獲取相
    當之報酬，主動向法務部調查局航業海員調查處台中站提出檢舉，始查悉上情。
二、案經法務部調查局航業海員調查處台中站函送台灣台中地方法院檢察署檢察官偵
    查起訴。
      理   由
一、訊據上訴人即被告（下稱被告）甲○○坦承右揭時地由澳門酒廠進口一萬八千五
    百二十八瓶春泉喜宴酒之事實不諱，惟矢口否認有何私運大陸地區酒類進口及偽
    造文書犯行，辯稱：沅亨公司係於八十九年十月間與李景智之翔光公司訂約，約
    定由該翔光公司負責澳門酒廠加工大陸出口之春泉囍酒，取得合法產地證明書後
    ，依法由沅亨公司台灣囍酒名義進口台灣，伊乃以沅亨公司名義向大陸四川春泉
    酒廠訂購一萬八千瓶春泉酒，運往澳門酒廠進行實質加工配料，至於如何加工配
    料伊並不清楚，係透過李景智與梁志雄聯絡，並依指示匯款一萬三千元美金予梁
    志雄，及交付李景智四十七萬元，且當初伊指派乙○○、張育豐前去春泉酒廠，
    是要渠等二人學習製酒方式，並非進行走私，並已支付其等二人之費用，而伊就
    澳門酒廠有無進行實際加工行為，僅得依梁志雄、李景智等人告知而判斷，是伊
    與李景智、梁志雄等人間並無犯意聯絡及行為分擔；又該批酒類貨品係已完成重
    要製程或附加價值率超過百分之三十五以上，且經澳門經濟局查廠後，核發產地
    來源證明，係合法進口之酒類，該酒類經實質加工已符合進口貨品產地認定標準
    第四條第二項之規定，且原審法院向財政部關稅局查詢結果亦證實該酒類之產地
    係為中國澳門；又伊於九十年三伊之前從事紡織業二十幾年後才和李景智批發酒
    類的工作，進口酒類事宜及在澳門加工製造部分均係由李景智處理，伊並不熟悉
    ，且乙○○並未參與酒類加工，且不了解伊與李景智、梁志雄間訂有酒類重新加
    工契約，誤認前開酒類未加工僅係換紙箱及標籤之情形，其挾怨報復而提出檢舉
    云云。
二、經查：
（一）右揭事實，業據：
１、證人乙○○結證供稱：「當時是向春泉酒廠買酒，瓶子沒有拆封過，美金七千元
    是梁志雄借給我們的匯給大陸出口酒品的公司，到澳門時，我們就趕快把七千美
    元還給梁志雄，澳門匯到大陸的出口商，金額我不知道，匯款美金是假帳，不是
    真正貨款。因為他後來又把匯款的美金退還給我和張育豐保管。．．．。四川的
    春泉酒廠是用瓶子裝的，也沒有加料，只有換標籤和紙箱，蓋子也沒有動，酒也
    沒有倒出來改裝」。「美金九千多元是我領美金出來，到銀行換人民幣。當場我
    們用人民幣七萬四千四百元付春泉酒廠的酒錢，紙箱的錢另外開單」。「當時我
    們付春泉酒廠的酒錢，有部分是向梁志雄借錢，另我身上有五千元美金，加上張
    育豐帶去的一萬元，然後我和張育豐到銀行換人民幣付酒錢共七萬四千四百元人
    民幣。我到澳門後才於車上還七千美金，該七千美金是梁志雄匯到大陸的出口公
    司，由出口公司退還給我和張育豐」等語明確（見原審卷審判筆錄）。
２、被告亦自承：「和乙○○是經過介紹才認識的，我們約定六個月份的錢都已給他
    ，但乙○○都做無理的要求及支出。當初我都是合法進口，都是照規定來做的」
    。「後來到成都之「春泉喜宴酒」訂契約，是乙○○先去接洽的，但要由老闆我
    去訂約，我只知道都是按規定在進行的」。「我交一萬元左右的美金給乙○○，
    由乙○○支付瑣碎費用，所以付了什麼錢我都不知道。但對調查局海員處台中站
    乙○○所提出的支付四川省春泉酒廠提出代墊「囍宴」商標費一千七百人民幣，
    喜宴酒箱費五千零六十二元四毛人民幣、商檢費三十五元人民幣，瓶證代理費三
    千七百六十元人民幣，支付出入境檢驗疫檢測費一百二十人民幣、沅亨公司紙箱
    運費二百六十元人民幣，關於收據方面我都沒有意見。我是把錢放在他那裡，都
    由乙○○支付轉帳的。都是乙○○去接洽的，應是乙○○較清楚。但後來又有一
    筆找女人的費用，我沒有給他。收據是乙○○拿出來的」。「九十年六月二十六
    日給七千元、六千八百八十二元，及七百三十五元之費用，這些錢是我託李先生
    在處理，由李先生接洽，他再跟乙○○接洽的，整個過程是乙○○、梁志雄、李
    景智最清楚」等語。被告就買酒事宜一切開銷，大都遵照證人乙○○之指示，該
    如何付款，就如何付款，且證人乙○○提出之各項支付憑證，為被告所不爭執，
    其支付何種款項？如何支付？應以證人部永金最為清楚，是證人乙○○以上所指
    訴應堪採信。
３、另有證人張育豐於原審審理時亦到庭證稱：「當時是老闆要我去大陸，去大陸跟
    乙○○會合，第二天有交我五千美金，叫我跟著乙○○，什麼事都聽他的，錢一
    直是我放在我身上的，我跟乙○○一人五千元美金，二人共一萬元美金。乙○○
    付的錢我並不是很清楚，都是乙○○叫我付的」。「有於廣東珠海華麗宮賓館門
    口梁志雄車上支付七千元美金，支付的是什麼錢我並不知道。是我拿給乙○○七
    千美金後，乙○○才拿給他的。當時我並不知道一塊美金可兌現多少人民幣」。
    「去到澳門有無看到一萬八千多瓶的酒，當時我有跟著去，大部分的事情都是乙
    ○○在處理，但乙○○並沒有讓我知道，如何買、和處理事情都是乙○○在處理
    的，我並不知道」。「是於要回國之前才去酒廠的，酒已是一罐一罐的裝，尚未
    貼標籤」等語（見原審卷一０五－一０六頁）；另證人乙○○及張育豐在澳門時
    一同負責前開酒品換包裝到裝櫃事宜，亦經證人乙○○於偵查中指訴明確（見台
    灣台中地方法院檢察署九十一年偵字第一０三二五號卷第九十九、一百頁），核
    與證人張育豐於警訊中坦承：「我於九十年五月二十五日曾到大陸廣東省、四川
    省、澳門、珠海等地，主要的任務為監酒」等情相符（見前開偵查卷第二十八頁
    ），並有證人張育豐於九十年五月二十五日出境，於九十年七月十六日入境之入
    出境紀錄一紙附於前開偵查卷內可憑，經核與證人乙○○指證情節大致相符，益
    徵證人乙○○上揭證述應可採信。
４、至證人李景智雖於原審時證稱：「我於台中海調站我有提出合約書，事實上是產
    地證明之問題，我們業務上是有一些機密的。臺灣省菸酒公賣局的與「春泉喜宴
    酒」之檢驗報告是有差異的，與我們的總酸總值是○．六三和公賣局的○．○七
    八總酯，公賣局的○．三五一，我們的是二．五二，因二個檢驗基本單位不同，
    大陸檢驗是每一百毫升所含的幾克，經過換算差異有一百倍。（提呈四川「春泉
    喜宴酒」質檢報告單、化驗報告書）從澳門出口，要走拱北海關，我們於保稅倉
    把酒倒出來加工，有加入香料、酒精等，以賺取差價。澳門酒廠現已關門」云云
    。惟因證人李景智係於被告購買「春泉喜宴酒」時之居中對口代理人，其供詞難
    免有所迴護被告之處，尚非可為遽採。
（二）再據本院調閱台灣台中地方法院九十二年度訴字第一八二九號審理共犯李景智
      等人違反懲治走私條例案件卷宗（全卷影本附卷）結果，證人梁志雄雖於九十
      三年四月二十七日到庭證稱：「這批酒是由甲○○提供給我基酒，請我調配成
      適合台灣還有王先生要求的口味，我加上酒精、水、香料、配方，加工一個星
      期後，再放在缸內二十天左右醇化才為成品，再經過過濾、消毒、包裝才變為
      可以賣的酒類，從基酒到成品約二十五至三十天可以完成。」、「倒到缸裡面
      之後封起來，每天打開五次，攪拌或觀察溫度的狀況，三十天以後，試喝完成
      後，就開始過濾、罐瓶、包裝，用半自動灌裝機，然後我用的是四川酒廠來的
      玻璃瓶清洗過，再灌到這些玻璃瓶裡面去，然後再封蓋，標籤是用我們酒廠的
      標籤貼上去。」云云，惟查：在正式之製酒過程中並無「醇化」一辭，依前開
      證人梁志雄當庭所書寫之配方中所謂醇化之意係屬添加酒精於基酒中以增加其
      酒精度，此在葡萄酒中謂之「ＦortifiedＷine」，在日本清酒中亦有此種操
      作，基本上添加酒精應係增加基酒中之酒精度，因此證人梁志雄在前開書寫之
      配方中同時添加酒精及水係不正常之操作，應無加水之必要，此種操作應不會
      造成酒精濃度顯著減少，如「醇化」指的是「熟成」，在正常之過程中酒精濃
      度變化並不大，是以證人梁志雄所書寫之過程，應為「調配」，而非「醇化」
      ，其酒精濃度依其所書寫之配方計算應高於百分之三十八，如以辯護人所提出
      之酒類作為基酒，依證人梁志雄所書寫之配方操作調配，假設香料中不含有酒
      精，僅以酒精之濃度計算，其所調配之酒精濃度約為百分之四十五點七，與本
      案放行之酒類不符，業據台灣台中地方法院函詢台灣菸酒股份有限公司酒研究
      所，經該所以九十三年五月二十七日台菸酒研字第０九三０００一一二一號函
      附在卷，並有「四川春泉囍宴酒」、「台灣囍酒」之化驗報告書各一紙附卷可
      憑【四川春泉囍宴酒之化驗報告中載明酒精百分之三十八點五正負百分之０．
      四，總酸０．一正負０．００七g/100ml），總酯０．三０一正負０．０一五
      （g/100ml），已酸乙酯一七０六（ppm），甲醇九十六（mg/l），有台灣菸酒
      股份有限公司酒研究所編號九三０二三號化驗報告書附卷可憑；台灣囍酒之化
      驗報告書中載明酒精濃度百分之三十八．七正負０．四，總酸０．０七八正負
      ０．００五g/ml，總酯０．三五一正負０．０一八g/ml，己酸乙酯一三四六
      ppm，甲醇五十三mb/l，有該研究所編號九０三二０號化驗報告書一紙附卷可
      憑】，再參以卷附被告甲○○與大陸地區四川省春泉酒廠方面簽定之協議書及
      質檢報告單載明「春泉喜宴酒」之酒精濃度為百分之三十八，乙醇濃度三十八
      點七度，及辯護人所庭呈，經台灣台中地方法院送驗之「四川春泉喜宴酒」之
      酒精濃度為百分之三十八點五正負百分之０．四，姑不論辯護人所庭呈之「四
      川春泉囍宴酒」是否為本案沅亨公司向四川春泉酒廠訂購之同一批酒，惟四川
      春泉囍宴酒之酒精濃度顯然介於百分之三十七至百分之三十九之間，倘被告於
      四川購得前揭酒類後，再交付證人梁志雄所經營之澳門酒廠進行配方加料，依
      前揭研究結果，其酒精濃度差距應百分之六以上，惟本案系爭之台灣囍酒一批
      經檢驗結果酒精濃度仍為百分之三十八．七，且前開證人所提出之製酒方式，
      亦與澳門酒廠有限公司提出予台灣省菸酒公賣局之製酒過程不符（該製酒過程
      為：原料粉碎、蒸煮、．．．，見前開偵查卷第一百二十七頁），在在顯示證
      人梁志雄所謂在澳門酒廠有加工之說詞，顯然不可採信，又倘本案系爭之台灣
      囍酒確實在澳門經加工，衡情證人梁志雄對於產製之過程當知之甚詳，且就本
      案之作證證詞應相當謹慎，斷無可能故意為前開不實之證詞，自陷於被檢察機
      關追訴之危險地位，俱見證人梁志雄前開證詞，與事實不符，尚非得採為有利
      被告之憑據。
（三）又被告甲○○如欲將大陸四川省所產酒類運至澳門加工，大可直接以酒桶方式
      裝運，待運抵澳門後再行裝瓶，以免徒增勞費又有玻璃酒瓶碎裂之虞；惟觀其
      向四川春泉酒廠所訂之酒類，不僅特別要求酒蓋及外包裝均不打印文字，並且
      由春泉酒廠方面特別為此採購案而變更酒瓶瓶型之模具，有前述協議書一紙附
      卷可憑，足見該批酒類自四川春泉酒廠出廠時，早已完成裝瓶、封口之程序，
      僅餘標籤、包裝及酒蓋文字部分可供澳門酒廠加工，而澳門酒廠亦無可能刻意
      僅為求添加香料而將所有瓶裝酒類逐一開啟並重新裝填。另依財政部與經濟部
      共同發函之「進口貨品原產地認定標準」第四條第三項第二款之規定，如僅從
      事貨品為求上市、裝運所為之分裝、包裝等作業，不得認定為實質轉型，亦即
      不因而改變原出產地之歸屬，本件「沅亨臺灣囍酒」僅在澳門進行標籤換貼及
      包裝作業，自無從改變該項酒類產自大陸地區之事實。且其既屬單純包裝作業
      ，即已排除適用同條第一項關於以加工產值區別產地之規定，是以本案系爭之
      進口「台灣囍酒」之真實產地為中國大陸四川，堪以認定。
（四）再被告雖以：本案走私之白酒業經中國澳門經濟局核發「產地來源證明書」，
      且四川省春泉酒廠之質檢報告單上所記載之「三十八度春泉喜酒」之檢驗結果
      及辯護人所提出之「春泉囍宴酒」之檢驗結果，其中關於總酸、總脂、甲醇等
      含量均與本案走私之白酒檢驗之結果不同，另依據被告提出之沅亨公司與澳門
      酒廠之買賣合約書一紙及沅亨公司與翔光國際股份有限公司之合約書一紙，亦
      可證明該走私之白酒產自澳門云云置辯。惟查：前開產地來源證明係澳門特區
      政府經濟局稽查廳依據國際標準就各廠設備、生產過程及廠商提供之成份表等
      進行不定期查驗後，由該局產地來源處核發，有行政院大陸委員會九十三年十
      月七日澳處服字第０九三０００一一四五號函附之該處九十年三月十五日（九
      十）澳處服字第一四九號函及該函附之相關資料可憑（參本院卷第一六九－一
      七三頁），是以前開證明之單位係進行不定期之查驗後即發給產地來源證明，
      且查該函附之查廠紀錄時間為八十九年六月十一日，與本案案發時間相距甚久
      ，自與本案無何關聯，又所附澳門酒廠之相片，原料係整包疊放（見九十二年
      度訴字第一八二九號卷第三百四十五頁），自非證人李景智所謂之依據四川春
      泉囍宴酒作為基酒再來調配之酒類，況前開查廠紀錄並未要求查驗人員記載該
      酒廠將要出口之酒類之名稱為何，有前開函附之查廠報告二紙附卷可憑，則如
      何認定本案系爭之酒類係屬澳門酒廠出廠？是以前開產地來源證明書，顯不足
      以證明本案系爭之酒類之原產地為澳門，再則前開四川省春泉酒廠質檢報告單
      之檢驗標準為何，並未明示，且該檢驗標準與台灣省公賣局之檢驗基本單位不
      同，亦經證人李景智結證明確，是以該四川春泉喜宴酒之質檢報告，亦不足以
      證明本案系爭之酒類經過加工。又辯護人所提出之「春泉囍宴酒」係被告自行
      提供，自亦不能證明該提出之酒類一瓶係沅亨公司向四川省春泉銷售有限公司
      所訂之同一批白酒，另前開買賣契約書及合約書均係被告自行提出，且製作權
      人分別為被告甲○○所負責之沅亨公司、共犯梁志雄所負責之澳門酒廠及共犯
      李景智所負責之翔光國際股份有限公司，則前開合約書之內容亦難遽認為真實
      。
（五）綜上所陳，被告甲○○前揭所辯均非實情，不可採信，此外，並有進口報單、
      外國菸酒進口申請書、營利事業登記證、化驗報告書、沅亨臺灣囍酒製造過程
      及成分分析資料、標籤、台灣省菸酒公賣局輸入准許證、發票各一份附卷可稽
      ，事證明確，被告犯行洵堪認定。
三、按被告甲○○行為後，懲治走私條例業已於九十一年六月二十六日修正公布，同
    月二十八日生效，依修正前懲治走私條例第二條第一項規定：「私運管制物品進
    口、出口逾公告數額者，處七年以下有期徒刑，得併科新臺幣二十萬元以下罰金
    。」而修正後懲治走私條例第二條第一項規定：「私運管制物品進口、出口逾公
    告數額者，處七年以下有期徒刑，得併科新臺幣三百萬元以下罰金。」比較新舊
    法結果，以舊法有利於行為人，故依刑法第二條第一項但書規定，本件自應適用
    最有利於行為人之法律即修正前懲治走私條例第二條第一項之規定。再按修正前
    懲治走私條例第二條第一項所謂之私運管制物品進口，係指自國外私運管制物品
    進入我國國境而言，修正前同條例第十二條之準走私罪，則須自大陸地區私運物
    品進入臺灣地區，本件被告既從大陸轉由澳門走私上開物品進入我國國境臺中港
    ，自係違反修正前懲治走私條例第十二條之準走私罪之規定，應依修正前懲治走
    私條例第二條第一項之私運管制物品逾公告數額論處。被告甲○○與李景智、乙
    ○○、張育豐三人及梁志雄就前開犯行有犯意聯絡與行為分擔，應論以共同正犯
    。被告所為前開私運管制物品進口犯行係利用不知情之貨輪人員運送進口，係間
    接正犯。又共犯乙○○、李景智取得大陸白酒後由梁志雄提供不實發票向台灣省
    菸酒公賣局申請澳門進口白酒，再由被告利用不知情之報關員，在其業務上作成
    之進口報單上登載不實之生產國別，係犯刑法第二百十六條、第二百十五條之行
    使業務登載不實文書罪。前開第二次業務登載不實文書之行為為行使業務登載不
    實文書之行為所吸收，不另論罪，且前開第二次業務登載不實文書犯行係利用不
    知情之報關行職員何淑端為之，為間接正犯。被告甲○○就前開進口酒類，而偽
    以澳門生產向台灣省菸酒公賣局申請輸入許可及向台中關稅局報關申請進口之行
    為，而先後行使業務登載不實文書犯行，時間緊接，手段、目的同一，犯罪構成
    要件亦相同，顯係基於概括犯意反覆為之，為連續犯，依法論以一罪。被告所犯
    私運管制物品進口及行使業務登載不實文書二罪間，有方法結果之牽連關係，應
    從一重之私運管制物品進口逾公告數額罪論處。原審予以論罪科刑，固非無見，
    惟：（一）本案被告走私進口之酒類緝獲時完稅價格為「新台幣」五十七萬八千
    三百二十九元，有財政部台中關稅局中普進二字第０９２０１０６２３４號函可
    憑（附本院卷第六十頁），原審判決誤為「美金」五十七萬八千三百二十九點五
    元，致完稅價格相差甚大，事實認定容有未洽。（二）原審就被告另牽連所犯之
    行使業務登載不實罪部分，漏引刑法第五十五條、第二百十六條、第二百十五條
    、罰金罰鍰提高標準條例第一條前段之規定，法律適用亦有疏失。被告否認犯行
    徒執陳詞上訴，固非可採，雖未指摘及此，然原判決既有上揭可議，仍屬無可維
    持，應由本院撤銷改判。爰審酌被告甲○○共同走私進口之大陸白酒達一萬八千
    五百二十八瓶，完稅價格為新台幣五十七萬八千三百二十九元，該犯行對國內經
    濟交易市場所生之危害，及其犯後態度等一切情狀，量處如主文第二項所示之刑
    ，以示懲儆。
四、另按懲治走私條例第十一條規定：「走私行為之處罰，海關緝私條例及本條例無
    規定者，適用刑法或其他有關法律」，顯見對於走私行為之處罰，懲治走私條例
    及海關緝私條例應優先於刑法而適用，而海關緝私條例第三十六條第三項規定：
    「前二項私運貨物沒入之」。故關於私運之貨物應優先適用海關緝私條例第三十
    六條第三項之規定予以沒入，最高法院八十四年度台上字第二三八七號判決亦採
    同旨。從而，本件查獲如事實欄所載之管制進口大陸酒合計達一萬八千五百二十
    八瓶，既尚未經臺中關稅局依海關緝私條例第三十六條第三項規定處分沒入，有
    財政部臺中關稅局九十二年八月十四日，中普進二字第○九二○一○四六八七號
    函可佐，上開大陸酒，自應由主管機關，依海關緝私條例第三十六條第三項規定
    ，將該私運貨物沒入，亦併此敘明。
據上論結，應依刑事訴訟法第三百六十九條第一項前段、第三百六十四條、第二百九
十九條第一項前段，修正前懲治走私條例第二條第一項、第十一條、第十二條，刑法
第二條第一項但書、第二十八條、第二百十六條、第二百十五條、第五十五條，罰金
罰鍰提高標準條例第一條前段，判決如主文。
本案經檢察官丙○○到庭執行職務。
中      華      民      國      九十四      年    一    月    三十一    日
                                    臺灣高等法院臺中分院刑事第三庭
                                          審判長法  官  江  錫  麟
                                                法  官  廖  柏  基
                                                法  官  林  欽  章
右正本證明與原本無異。
如不服本判決應於收受送達後十日內向本院提出上訴書狀，其未敘述上訴之理由者並
得於提起上訴後十日內向本院補提理由書（均須按他造當事人之人數附繕本）。
                                                書記官  巫  彥  佳
中      華      民      國      九十四   年      一       月   三十一   日
附論罪科刑法條
修正前懲治走私條例第二條
懲治走私條例第十二條
中華民國刑法第二百十六條：
(行使偽造變造或登載不實之文書罪)
行使第二百十條至第二百十五條之文書者，依偽造、變造文書或登載不實事項或使登
載不實事項之規定處斷。
中華民國刑法第二百十五條：
(業務上文書登載不實罪)
從事業務之人，明知為不實之事項，而登載於其業務上作成之文書，足以生損害於公
眾或他人者，處三年以下有期徒刑、拘役或五百元以下罰金。                  Ｉ
